【裁判字號】    98,交簡上,381
【裁判日期】    990331
【裁判案由】    過失傷害
【裁判全文】
臺灣高雄地方法院刑事判決           98年度交簡上字第381號
公  訴  人  臺灣高雄地方法院檢察署檢察官
上  訴  人
即  被  告  丙○○
上列上訴人因過失傷害案件，不服本院交通法庭98年度審交簡字
第5261號中華民國98年11月25日第一審刑事簡易判決（起訴書案
號：臺灣高雄地方法院檢察署98年度調偵字第1038號），提起上
訴，本院管轄之第二審合議庭判決如下：
    主  文
上訴駁回。
丙○○緩刑貳年，並應向公庫支付新臺幣肆萬元。
    事實及理由
一、本案經本院審理結果，認原判決認事用法均無違誤，量刑亦
    屬妥適，應予維持，爰依刑事訴訟法第373 條之規定，關於
    本案之事實、證據及理由，除於證據部分補充：高雄市○○○○○道路交通事故當事人登記聯單1 紙（見警卷第23頁）
    、被告於本院審理時之自白、本院公務電話紀錄1 紙（見本
    院民國98年度交簡上字第381 號卷《下稱交簡上卷》第28至
    30、33、43至44頁）外，餘均引用第一審判決書（含檢察官
    聲請簡易判決處刑書）之記載（詳如附件）。
二、上訴人即被告丙○○（下稱被告）上訴意旨略以：自事發至
    今，伊一直有賠償告訴人甲○○、乙○○○的誠意，也有去
    調解委員會調解，最近打電話給告訴人，告訴人也不接或掛
    伊電話，伊覺得判4 個月太重，伊希望與告訴人和解後，能
    獲判緩刑等語。經查：原判決引用檢察官聲請簡易判決處刑
    書所載證據，並另補充被告於原審審理時之自白、高雄市○○○○○道路交通事故肇事人自首情形紀錄表為證據，認被
    告過失傷害犯行明確，論以刑法第284 條第1 項前段之過失
    傷害罪。並敘明被告於本件道路交通事故發生當時，未考領
    有普通重型機車駕駛執照，騎乘重型機車肇事，因而致人受
    傷，依法應負過失傷害之刑事責任，而依道路交通管理處罰
    條例第86條第1 項之規定，加重其刑至2 分之1 。復以被告
    肇事後於偵查機關未發覺前，主動向到其就醫之醫院處理之
    警員坦承肇事，符合自首要件，而依刑法第62條前段減輕其
    刑，並與前開加重部分，依法先加後減之。另審酌被告騎乘
    重型機車，因疏未注意車前狀況之過失，騎乘機車追撞同向
    在前而由告訴人甲○○騎乘之重型機車肇事，造成告訴人甲○○受有左第三蹠骨骨折閉鎖性、左第二蹠骨閉鎖性骨折等
    傷害，而甲○○之母親即告訴人乙○○○，亦因搭乘甲○○
    騎乘之機車，遭被告騎乘機車撞擊而倒地，致受有後天脊椎
    滑脫症、腓骨骨折、前臂挫傷等傷害，告訴人甲○○與乙○○○所受傷勢非輕，被告未與告訴人甲○○、乙○○○成立
    和解，及審酌被告之前科素行、犯後態度、過失程度、告訴
    人所受傷勢嚴重及其等要求被告賠償之數額僅為新臺幣（下
    同）5 萬元等一切情形，量處有期徒刑4 月，並諭知以1 千
    元折算1 日之易科罰金折算標準。本院核其認事用法，均無
    違誤，量刑亦屬適當，應予維持。被告以原審量刑過重為由
    ，提起上訴，經核為無理由，應予駁回。
三、另查被告在此之前，未曾因故意犯罪受有期徒刑以上刑之宣
    告，有臺灣高等法院被告前案紀錄表1 份在卷可按（見交簡
    上卷第54頁），而被告於本院審理中表示願與告訴人甲○○
    、乙○○○以其等原先要求之數額即5 萬元和解，亦再次向
    高雄市前鎮區調解委員會聲請調解，惟因告訴人甲○○、乙○○○未出席致調解不成立等情，有其刑事上訴狀及歷次筆
    錄、聲請調解書、調解不成立證明書可參（見交簡上卷第4
    、28、31、49、55至56頁），惟告訴人甲○○、乙○○○經
    本院合法傳喚未到庭，經本院以電話聯繫，告訴人甲○○表
    示：先前欲聯繫被告均未果，被告是收到原審判決後才要來
    找伊談，伊現在已不願再與被告調解，伊母親乙○○○身體
    不便接聽電話，意見與伊相同，伊也不願提供金融機構帳號
    供被告匯入賠償款項等語，有本院公務電話紀錄2 紙可參（
    見交簡上卷第33、57頁），致於本件宣判前，被告均未能與
    告訴人甲○○、乙○○○達成和解。本院考量被告雖自97年
    9 月25日案發時起至98年11月25日原審宣判時止均未能與告
    訴人甲○○、乙○○○達成和解並賠償其等所受之損害，惟
    被告於本院審理期間已有積極尋求和解之意願及行動，堪認
    被告已係誠心彌補告訴人甲○○、乙○○○所受之損害，且
    已有反省悔悟之心，諒其經此偵、審程序及科刑判決後，應
    知所警惕，信無再犯之虞，本院因認前開之刑以暫不執行為
    當，爰依刑法第74條第1 項第1 款規定宣告緩刑2 年，以啟
    自新。又告訴人甲○○、乙○○○因被告上開過失傷害行為
    ，致受有如上所述之嚴重傷勢，但告訴人甲○○明確表示不
    願與被告調解或提供金融機構帳號供被告匯入賠償款項乙節
    ，業如前述，倘本院宣告被告緩刑之同時，以被告應賠償告
    訴人甲○○、乙○○○若干金額為緩刑之附帶條件，則該附
    帶條件之完成與否，將非完全取決於被告，有礙緩刑宣告附
    帶條件原欲達成之刑事目的，對於被告而言，亦違事理之平
    。準此，本院認在前開緩刑之宣告外，應另依刑法第74條第
    2 項第4 款之規定，課予被告向公庫支付4 萬元之負擔，以
    資警惕。倘被告未遵循本院所諭知上開緩刑期間之負擔，情
    節重大者，檢察官得依刑事訴訟法第476 條、刑法第75條之
    1 第1 項第4 款之規定，聲請撤銷本件緩刑之宣告。至被告
    與告訴人甲○○、乙○○○間就本件之相關民事賠償事宜，
    應由其等另為適當之處理，附此敘明。
據上論斷，應依刑事訴訟法第455 條之1 第1 項、第3 項、第36
8 條、第373 條，刑法第74條第1 項第1 款、第2 項第4 款，判
決如主文。
本案經檢察官陳俊秀到庭執行職務。
中    華    民    國    99    年    3     月    31    日
                  交通法庭  審判長法  官  陳建和
                                  法  官  余銘軒
                                  法  官  毛妍懿
以上正本證明與原本無異。
不得上訴。
中    華    民    國    99    年    4     月    1     日
                                  書記官  陳仙宜

司法院資訊處製作；財團法人民間司法改革基金會備份。
